臺灣臺南地方法院刑事判決　　　　　　 96年度簡上字第236號
上　訴　人
即　被　告　甲○○原名許莠金.
上列上訴人即被告因傷害案件，不服本院民國九十六年三月三十
日九十六年度簡字第三七八號第一審簡易判決（檢察官聲請簡易
判決處刑案號：九十五年度偵字第一一四九七號），提起上訴，
本院判決如下：
    主  文
原判決撤銷。
甲○○傷害人之身體，處拘役拾伍日，如易科罰金，以銀元佰
元即新臺幣玖佰折算壹日，減為拘役柒日，如易科罰金，以銀元
佰元即新臺幣玖佰折算壹日。
    事實及理由
一、本案經本院審理結果，認原審以上訴人即被告甲○○犯刑法
    第二百七十七條第一項之傷害罪，以簡易判決量處被告拘役
    十五日，並諭知易科罰金之折算標準，其認事用法均無不當
    ，量刑亦稱妥適，應予維持，並引用第一審簡易判決書記載
    之事實、證據及理由（如附件）。
二、上訴人即被告上訴理由雖以：伊並未毆打丁○○，丁○○向
    伊冒稱為興建廠房之承包商，並向伊賒欠飲料及檳榔，之後
    向伊借錢，伊又介紹丁○○向案外人丙○○調度資金，因丁○○未清償丙○○之欠款，故丙○○於案發當日至案發地點
    找伊，伊即聯絡丁○○前來處理，嗣丁○○到場欲拉伊至旁
    邊說話，不慎碰觸伊之胸部，伊欲揮手掙開，或許揮到丁○○云云。經查：
  (一)被告於民國九十五年六月十六日上午十一時三十分許，在台
    南市安南區○○○路一號巷口檳榔攤內，與丁○○發生口角
    及拉扯。丁○○與被告發生口角及拉扯後，受有頭部外傷合
    併左臉腫痛等傷害等情，為被告所不爭執，堪信此部分為真
    實。
  (二)訊據證人即被害人丁○○到庭結證稱：我約在九十五年二月
    間認識被告，當時我在她的檳榔攤旁賣香腸，我與被告交易
    都是用現金，並沒有賒欠。九十五年三月十六日被告帶我去
    跟丙○○借十二萬，借款當日我有開一張金額十二萬、到期
    日為九十五年六月十六日的本票一張。案發當天是丙○○打
    電話叫我去被告的檳榔攤，我進檳榔攤的時候約十一時十分
    ，丙○○隨後就到，我們談錢相關的細節問題後，被告就從
    外面走進來，看到我不分青紅皂白就以拳頭往我頭部打兩拳
    ，被告打第二拳時，我有閃過去等語。綜以證人丙○○於警
    詢中證述：九十五年六月十六日十一時三十分許，我與丁○○在台南市安南區○○○路一號旁檳榔攤內坐，被告一回來
    就罵丁○○說謊話，把人當作瘋子，隨後兩人一直互罵，並
    有肢體上的推擠動作，我在旁邊以言語要求他們不要再衝突
    了，被告隨即離去，丁○○離去揚言要告傷害等語，顯見被
    告與證人丁○○二人於案發當日確實發生口角並有肢體上之
    衝突。佐以證人丁○○於本案發生後，隨即於同日十二時二
    十五分至財團法人奇美醫院驗傷，診斷結果受有頭部外傷合
    併左臉腫痛之傷害等情，有診斷證明書一份附卷足憑。之後
    證人丁○○馬上於同日下午一時二十分起至二時三十五分間
    ，轉往台南市警察局第三分局報案並製作筆錄，此有台南市
    警察局第三分局長安派出所民眾言詞告訴紀錄表及調查筆錄
    各一份在卷可稽。苟非被告確有以拳頭毆打證人丁○○之行
    為，證人丁○○焉會於離開時表明提告，並受有如診斷證明
    書所載之傷害，復於警局製作筆錄提起告訴之理。另參諸被
    告於審理中到庭陳稱：當初丙○○到我店裡面說他和丁○○
    約，可是丁○○沒來，丙○○打電話給丁○○，丁○○說他
    人在嘉義，然後我就出去包便當，沒多久店裡的小姐打電話
    來，說丁○○已經來我店裏，丙○○也來了，我又返回店裡
    ，先處理完乙○○在卸貨的事情，然後我去告訴丁○○說，
    你不是說人在嘉義，怎麼現在又來了，你專門在騙人，之後
    我們發生爭吵，我就抓狂要揍他，丙○○有拉住我，可是丁○○還一直欺身上來說來打我，打看看，我們之間就開始拉
    拉扯扯，我要打他，又被丙○○拉住，我是想打丁○○，但
    丙○○一直擋我，說我打丁○○，那他欠我的錢就沒辦法還
    我等語。顯見被告確有傷害證人丁○○之犯意，且被告與丁○○既有言語衝突在先，復有肢體上之接觸在後，亦徵證人
    丁○○上揭診斷證明書所載之傷勢確為被告本案行為所致。
    從而被告所辯稱：伊並未毆打丁○○云云，顯係事後卸責之
    詞而未足採信。
  (三)至證人乙○○固到庭結證稱：並未看到被告出手毆打丁○○
    及被告與證人丁○○間有何肢體衝突等語。惟查：證人即被
    害人丁○○到庭結證稱：被告就從外面走進來，看到我不分
    青紅皂白就以拳頭往我頭部打兩拳等語，顯見被告與證人丁○○發生肢體衝突前，二人並未有何言語上之爭執。佐以證
    人乙○○到庭結證稱：「（問被告與丁○○為何起因開始爭
    吵？）我是先聽到有說到錢的事情，之後才聽到爭吵。之後
    我才轉頭看到爭吵。」顯見證人乙○○乃先聽見被告與證人
    丁○○間之言語爭執，再回頭看見爭執之情形。從而告訴人
    所指訴被告被告未發一語即對被告為傷害行為乙節，未及為
    證人乙○○所親見，乃屬當然。再者，證人乙○○證述：「
    （問你有無聽到被告向丁○○說剛剛他向丙○○佯稱人在嘉
    義，之後就出現了，被告有罵丁○○是專門騙人的？）沒有
    。（問案發當天，你就有陪被告去警察局製作筆錄？）是。
    （問你陪被告去警察局作筆錄的時候，當天幾點的時候？）
    十二點至一點。（問是距離丁○○離開多久，就陪被告製作
    筆錄？）五至十分鐘。」云云，然查被告於本案發生後遲於
    九十五年七月十五日十四時三十五分至十五時五分間至台南
    市警察局第三分局製作筆錄，有調查筆錄一份在卷可按；又
    被告自承當天有告訴丁○○說：你不是說人在嘉義，怎麼現
    在又來了，你專門在騙人等語。足見證人乙○○證述或因記
    憶之不清晰而與事實差距過大，而不足為有利被告之認定。
    又且證人乙○○如確實目睹本案發生之始末，並陪同被告至
    警局製作被告之筆錄，焉有未製作證人筆錄之理？所證應無
    足採。
三、按犯罪在中華民國九十六年四月二十四日以前者，除本條例
    另有規定外，經判處有期徒刑、拘役或罰金者，減其刑期或
    金額二分之一，中華民國九十六年罪犯減刑條例第二條第一
    項第三款定有明文；又依本條例應減刑之罪，未經判決確定
    者，於裁判時，減其宣告刑。依前項規定裁判時，應於判決
    主文同時諭知其宣告刑及減得之刑，中華民國九十六年罪犯
    減刑條例第七條亦有明文規定。查被告行為後，中華民國九
    十六年罪犯減刑條例於九十六年六月十五日通過，於九十六
    年七月十六日施行，本件被告犯罪之時間在九十六年四月二
    十四日以前，合於中華民國九十六年罪犯減刑條例之減刑條
    件，自應依該條例之規定減其宣告刑二分之一，然此為原審
    所未能審酌之事項，爰由本院依該條例規定，減刑如主文第
    二項所示。
據上論斷，應依刑事訴訟法第四百五十五條之一第一項、第三項
、第三百六十八條、第三百七十三條，中華民國九十六年罪犯減
刑條例第二條第一項第三款、第七條第一項，判決如主文。
本案經檢察官戊○○到庭執行職務。
中　　華　　民　　國　　96　　年　　10　　月　　17　　日
　　　　　　　　　刑事第六庭  審判長法　官　張瑛宗
                                    法　官  孫淑玉
                                    法　官  黃莉莉
以上正本證明與原本無異。
不得上訴。
      　　　　　　　　　　　　　　　書記官  許哲萍
中　　華　　民　　國　　96　　年　　10　　月　　18　　日
附錄本案論罪科刑法條：
刑法第二百七十七條第一項
  傷害人之身體或健康者，處三年以下有期徒刑、拘役或一千元
  以下罰金。
